臺灣屏東地方法院刑事判決
111年度交簡上字第60號
上  訴  人  
即  被  告  黃宥甯


選任辯護人  錢政銘律師
上列被告因過失致重傷害案件，不服本院中華民國111年5月25日
111年度交簡字第733號刑事第一審簡易判決（起訴書案號：臺灣
屏東地方檢察署111年度調偵字第230號），提起上訴，本院管轄
之第二審合議庭判決如下：
    主    文
上訴駁回。
丁○○緩刑貳年，緩刑期內應依附件一即本院一一一年度潮簡字第
七七六號和解筆錄所示內容履行賠償義務。
    犯罪事實及理由
一、本案經本院合議庭審理結果，認原審簡易判決認事用法及量
    刑均無不當，應予維持，除證據部分應補充「上訴人即被告
    丁○○（下稱被告）於本院審理時之自白」外，其餘均引用如
    附件二原審簡易判決書及所引用起訴書記載之犯罪事實、證
    據及理由。
二、被告及辯護人上訴意旨略以：我想要跟對方和解，請求從輕
    量刑並予以宣告緩刑。
三、按關於刑之量定及緩刑之宣告，係實體法上賦予法院得為自
　　由裁量之事項，倘已斟酌刑法第57條各款所列情狀，未有逾
　　越法律所規定之範圍，或濫用其權限，即不得任意指摘為違
　　法（最高法院75年台上字第7033號、72年台上字第6696號判
　　例要旨參照）。次按在同一犯罪事實與情節，如別無其他加
　　重或減輕之原因，下級審量定之刑，亦無過重或失輕之不當
　　情形，則上級審法院對下級審法院之職權行使，原則上應予
　　尊重（最高法院85年度台上字第2446號判決要旨參照）。
四、經查：
　　原審經審理結果，認本案事證明確，被告係犯刑法第284條
    後段之過失傷害致人重傷罪，且依刑法第62條前段規定減輕
    其刑，及爰以行為人之責任為基礎，並審酌被告駕駛車輛上
    路，因一時疏失未能遵守道路交通安全規則，肇致本件交通
    事故，並致被害人受有嚴重傷害，侵害他人身體法益，造成
    他人身體及精神之永久性痛苦，所為實屬不該，惟考量被告
    於犯後尚能坦承犯行，亦有賠償被害人新臺幣10萬元之意願
    （參原審卷第42頁），惜因雙方就賠償數額終未能達成共識
    ，而未成立和解，被害人所受之損害至今尚未獲得填補，又
    被告於本案前未曾有任何犯罪紀錄，此有其之臺灣高等法院
    被告前案紀錄表1份在卷可按，足見其素行尚非不良，並衡
    酌被害人所受之傷害程度、被告與被害人各自違反注意義務
    之情節與程度，暨被告自陳學歷為研究所畢業、現職為行政
    人員、已婚、有2名未成年子女之家庭生活狀況（參原審卷
    第43頁）及告訴代理人請求從重量刑之意見（參原審卷第53
    頁）之一切情狀，就被告之犯行，處有期徒刑5月，如易科
    罰金，以新臺幣1千元折算1日之折算標準，要無任何違法或
    罪刑顯不相當之處，實難謂原審有何違法失當可言，是被告
    提起本件上訴，並無理由，應予駁回。
五、末按受二年以下有期徒刑、拘役或罰金之宣告，而有下列情
    形之一，認以暫不執行為適當者，得宣告二年以上五年以下
    之緩刑，其期間自裁判確定之日起算：一、未曾因故意犯罪
    受有期徒刑以上刑之宣告者。刑法第74條第1項第1款定有明
    文。查被告未曾因故意犯罪受有期徒刑以上刑之宣告，有其
    臺灣高等法院被告前案紀錄表在卷可參（參本院交簡上卷第
    31頁）。又本院斟酌被告犯罪後，於本院審理時亦坦承犯行
    ，且與告訴人業已達成和解，並經告訴人等同意對被告為緩
    刑之宣告等情，有和解筆錄一份在卷可參（參本院交簡上卷
    第107至109頁），顯見被告經此科刑教訓，應當已知警惕而
    無再犯之虞，本院因認本件刑之宣告以暫不執行為適當，爰
    依刑法第74條第1項第1款規定，宣告緩刑2年，以啟自新。
    再者，本院斟酌被告雖與告訴人及其家屬和解成立，但實際
    上被告尚未履行完畢，為確保被告於受緩刑宣告後能依約履
    行，爰同時依刑法第74條第2項第3款規定，諭知被告應以如
    附件一和解筆錄之內容向告訴人履行賠償義務，以保障告訴
    人權益；倘被告違反上開應行負擔之事項且情節重大者，依
    法其緩刑之宣告仍得由檢察官向本院聲請撤銷，併此敘明。
據上論斷，應依刑事訴訟法第455條之1第1項、第3項、第368條
，刑法第74條第1項第1款、第2項第3款，判決如主文。
本案經檢察官江怡萱提起公訴，檢察官丙○○到庭執行職務。
中　　華　　民　　國　　111 　年　　10　　月　　17　　日
                  刑事第四庭　審判長   法　官 林鈴淑
                                       法　官 蕭筠蓉 
                                       法  官 沈婷勻
以上正本證明與原本無異。
不得上訴。　　　　　　　　　　　　　　　　　　　　 
中　　華　　民　　國　　111 　年　　10　　月　　17　　日
                                       書記官 簡慧瑛
附件一
和解內容 被告應給付原告甲○○○、乙○○、蔡旭海、蔡佩樺、蔡宗翰等5人合計新台幣175萬元整(不含富邦產物保險股份有限公司前已給付之強制保險金)。 給付方法:上開款項於民國111年11月11日前逕匯款至原告指定之帳戶。 
附件二
臺灣屏東地方法院刑事簡易判決        111年度交簡字第733號
公　訴　人　臺灣屏東地方檢察署檢察官
被　　　告　丁○○　 
上列被告因過失致重傷害案件，經檢察官提起公訴（111年度調
偵字第230號），因被告於準備程序中自白犯罪，本院認宜以簡
易判決處刑（原案號：111年度交易字第150號），爰不經通常審
判程序，逕以簡易判決處刑如下：
    主  文
丁○○犯過失傷害致人重傷罪，處有期徒刑伍月，如易科罰金，以
新臺幣壹仟元折算壹日。
    事實及理由
一、本件犯罪事實、證據，均引用檢察官起訴書之記載（如附件
    ），另就證據部分補充：被告丁○○於本院準備程序時所為之
    自白。
二、論罪科刑　
　㈠核被告所為，係犯刑法第284條後段之過失傷害致人重傷罪。
    又被告於案發後，留在事故現場，對於未發覺之犯罪，主動
    向處理事故之警員承認其係肇事者，進而接受本院裁判，此
    有警方所製作之道路交通事故肇事人自首情形紀錄表1紙在
    卷可稽（見本院卷第77頁），是被告核已自首，爰依刑法第
    62條前段規定，減輕其刑。
　㈡爰以行為人之責任為基礎，並審酌被告駕駛車輛上路，因一
    時疏失未能遵守道路交通安全規則，肇致本件交通事故，並
    致被害人受有嚴重傷害，侵害他人身體法益，造成他人身體
    及精神之永久性痛苦，所為實屬不該，惟考量被告於犯後尚
    能坦承犯行，亦有賠償被害人新臺幣10萬元之意願（見本院
    卷第42頁），惜因雙方就賠償數額終未能達成共識，而未成
    立和解，被害人所受之損害至今尚未獲得填補，又被告於本
    案前未曾有任何犯罪紀錄，此有其之臺灣高等法院被告前案
    紀錄表1份在卷可按，足見其素行尚非不良，並衡酌被害人
    所受之傷害程度、被告與被害人各自違反注意義務之情節與
    程度，暨被告自陳學歷為研究所畢業、現職為行政人員、已
    婚、有2名未成年子女之家庭生活狀況（見本院卷第43頁）
    及告訴代理人請求從重量刑之意見（見本院卷第53頁）等一
    切情狀，量處如主文所示之刑，並諭知易科罰金之折算標準
    。
三、依刑事訴訟法第449條第2項、第3項，逕以簡易判決處刑如
    主文。
四、如不服本判決，得自收受本判決書送達之日起20日內，向本
    院提出上訴書狀。
本案經檢察官江怡萱提起公訴，由檢察官何克昌到庭執行職務。
中　　華　　民　　國　　111 　年　　5 　　月　　25　　日
                  簡易庭      法  官  曾思薇　　
以上正本證明與原本無異。
如不服本件判決，得於判決書送達之日起20日內，以書狀敘述理
由(須附繕本)，向本庭提出上訴。
中　　華　　民　　國　　111 　年　　5 　　月　　25　　日
                              書記官  盧建琳 
附錄本件論罪科刑法條：　　　
刑法第284條
因過失傷害人者，處一年以下有期徒刑、拘役或十萬元以下罰金
；致重傷者，處三年以下有期徒刑、拘役或三十萬元以下罰金。

臺灣屏東地方檢察署檢察官起訴書
                                    111年度調偵字第230號
　　被　　　告　丁○○　
上列被告因過失傷害案件，業經偵查終結，認應提起公訴，茲將
犯罪事實及證據並所犯法條分敘如下：
　　　　犯罪事實
一、丁○○於民國110年4月16日8時34分許，駕駛車牌號碼0000-00
    號自用小客車，沿屏東縣東港鎮船頭路道路施工路段（設有
    工區限速時速30公里之速限標誌）由西往東方向行駛，行經
    該路77之3號前時，本應注意行車速度依速限標誌之規定，
    且應注意車前狀況，並隨時採取必要之安全措施，而依當時
    天候晴、日間自然光線、柏油路面乾燥、無缺陷、無障礙物
    、視距良好等並無不能注意之情事，竟疏未注意即貿然以時
    速53公里超速直行，適有甲○○○騎乘車牌號碼000-000號普通
    重型機車，自該處路旁起步左（迴）轉時，與丁○○所駕駛前
    開車輛發生碰撞，致甲○○○受有頭部外傷合併左側硬腦膜下
    出血、外傷性併顱內出血、外傷性腦出血、癲癇症、意識障
    礙之傷害，經治療後仍有反應緩慢、記憶及認知功能障礙、
    肢體力量不足、大小便失禁等情形，而於身體或健康有重大
    難治之重傷害。
二、案經告訴人乙○○即被害人甲○○○之配偶委任告訴代理人史乃
    文律師告訴偵辦。
　　　　證據並所犯法條
一、證據清單及待證事實：
編號 證據方法 待證事實 1 被告丁○○於偵查中之供述 被告於犯罪事實欄所載時、地與被害人甲○○○發生本案車禍之事實。 2 告訴代理人史乃文律師於警詢及偵查中之證述 本案車禍發生經過之事實。 3 道路交通事故現場圖、道路交通事故調查報告表㈠㈡、現場照片、被告之道路交通事故談話紀錄表、被告之車輛詳細資料報表、被害人之車輛詳細資料報表、被告之證號查詢汽車駕駛人查詢結果、被害人之證號查詢汽車駕駛人查詢結果、本署檢察官111年3月14勘驗筆錄各1份 1、本案車禍發生地點設有工區限速時速30公里之速限標誌之事實。 2、本案車禍發生之時間、地點、現場狀況及雙方車輛行向、肇事後位置、車損狀況之事實。 3、本案車禍發生當時天候晴、日間自然光線、柏油路面乾燥、無缺陷、無障礙物、視距良好之事實。據此可知被告客觀上並無不能注意之情狀。  被告行車紀錄器影像光碟1片  4 輔英科技大學附設醫院診斷證明書、高雄榮民總醫院診斷證明書、病症暨失能診斷明書各1份 被害人受有頭部外傷合併左側硬腦膜下出血、外傷性併顱內出血、外傷性腦出血、癲癇症、意識障礙之傷害之事實。 5 高雄榮民總醫院111年2月7日高總管字0000000000號函暨其所附高雄榮民總醫院110年12月14日高總管字0000000000號函 函覆內容略以：「病患甲○○○……反應緩慢，存有記憶及認知功能障礙，肢體力量仍不足，且偶有大小便失禁的狀況，目前仍持續服用抗癲癇藥物。依病程及治療診視該病患病況，此傷害對於腦部及身體健康，確有重大難治之傷害」等語之事實。據此可知被害人受有於身體或健康有重大難治之重傷害之事實。 6 交通部公路總局高雄區監理所110年7月23日高監鑑字第1100138657號函暨其所附交通部公路總局高雄區監理所屏澎區車輛行車事故鑑定會屏澎區0000000案鑑定意見書、交通部公路總局111年1月19日路覆字第1100154386號函暨所附交通部公路總局車輛行車事故鑑定覆議會0000000案鑑定意見書 鑑定意見書略以：｢丁○○駕駛自用小客車，行近無號誌路口，超速行駛，未注意車前狀況，並未隨時採取必要之安全措施，為肇事次因」等語，及覆議意見書略以：｢黃車行車影像（檔名：FILE000000-000000-000000.MP4）顯示，畫面時間約08:34:57，黃車沿內側車道行經設置工區速限30標誌地點；約08:35:35，黃車沿工區一車道路段直行，此時可看到右前方蔡洪車銅像顯示左方燈停於無號誌T字路口，此時蔡洪車亦起駛往左（迴）轉；約08:35:37-08:35:38，二車發生碰撞肇事……依黃車行車影像顯示之行駛時間（畫面時間08:35:36.00-08:35:37.533）與行駛距離約22.8公尺（本會派員現場量測），計算黃車肇事前平均車速約53km/hr，顯已超過工區速限30公里……丁○○駕駛自用小客車，沿道路施工路段行近無號誌T字路口，未減速慢行，作隨時停車之準備反超速行駛，致遇狀況煞閃不及，為肇事次因」等語之事實。據此可知被告駕車肇事之行為具有過失，且與被害人所受上揭於身體或健康有重大難治之重傷害間具有相當因果關係。 
二、訊據被告矢口否認有何過失致重傷害犯行，辯稱：被害人之
    機車突然從路邊衝出來要騎到對面，伊來不及反應就撞上被
    害人等語。經查：按行車速度，依速限標誌或標線之規定；
    汽車行駛時，駕駛人應注意車前狀況，並隨時採取必要之安
    全措施，道路交通安全規則第93條第1項本文、同規則第94
    條第3項分別定有明文。被告為考領大貨車普通駕駛執照之
    人，對上開規定自難諉為不知；被告於前揭時、地駕駛上開
    自用小客車，自應注意遵守上開規定，且依當時之天候晴、
    日間自然光線、柏油路面乾燥、無缺陷、無障礙物、視距良
    好等並無不能注意之情事，竟疏未注意即貿然以時速53公里
    超速直行，因而肇致本案車禍並使被害人受有上揭於身體或
    健康有重大難治之重傷害，被告駕車肇事之行為自有過失，
    且與被害人所受上揭於身體或健康有重大難治之重傷害間具
    有相當因果關係，是被告所辯不足採信，其犯嫌洵堪認定。
三、核被告所為，係犯刑法第284條後段之過失致重傷害罪嫌。
    請審酌被告於犯後始終否認犯行，且被告迄未與被害人或告
    訴人達成和解，另被告並無前科，有本署刑案資料查註記錄
    表1分在卷可稽等一切情狀，請依法量處適當之刑。
四、依刑事訴訟法第251條第1項提起公訴。
　　此　致
臺灣屏東地方法院
中　　華　　民　　國　 111　　年　　3 　　月　　15　　日
　　　　　　　　　　　　　檢　察　官　江怡萱
本件正本證明與原本無異
中　　華　　民　　國　 111　　年　　3 　　月　　18　　日
                          書　記　官  吳蓉蓉
附錄本案所犯法條全文：
中華民國刑法第284條
因過失傷害人者，處 1 年以下有期徒刑、拘役或 10 萬元以下
罰金；致重傷者，處 3 年以下有期徒刑、拘役或 30 萬元以下
罰金。